【裁判字號】    98,易,744
【裁判日期】    980810
【裁判案由】    竊盜
【裁判全文】
臺灣高雄地方法院刑事判決               98年度易字第744號
公  訴  人  臺灣高雄地方法院檢察署檢察官
被      告  己○○
上列被告因竊盜案件，經檢察官提起公訴（98年度速偵字第173
號），嗣因被告就被訴事實為有罪之陳述，經本院裁定依簡式審
判程序審理，判決如下：
    主  文
己○○犯竊盜罪，累犯，共罪，各處有期徒刑月，均如易科
罰金，以新臺幣壹仟元折算壹日。應執行有期徒刑陸月，如易科
罰金，以新臺幣壹仟元折算壹日。
    事實及理由
一、本件被告己○○所犯係死刑、無期徒刑、最輕本刑為3 年以
    上有期徒刑以外之罪，其於準備程序中就被訴事實為有罪之
    陳述，經本院告知簡式審判程序之旨，並聽取當事人之意見
    後，改依簡式審判程序審理。又本件卷內之物證、書證等證
    據，依同法第273 條之2 規定，不受第159 條第1 項關於傳
    聞法則規定之限制，依法均有證據能力，合先敘明。
二、本件犯罪事實、證據，除將犯罪事實欄一第4 行「復意圖為
    自己不法所有」更改為「復意圖為自己不法所有而基於竊盜
    之犯意」；將附表編號3 地點「高雄市左營區○○○○○路
    1182號統一超商重信門市」更改為「高雄市○○區○○里○○路1182號統一超商重信門市」；並增列「被告於本院審理
    時之自白」〔見本院98年度易字第744 號卷（下稱本院易卷
    ）第15、23、29頁〕為證據外，其餘均引用起訴書所載（如
    附件）。
三、論罪科刑：
  (一)本件被告於98年5 月16日及同年6 月21日兩次犯行，雖均係
    於夜間進入統一超商門市店內行竊，惟按刑法第321 條第1
    項第1 款之夜間侵入住宅或建築物竊盜罪，除侵害財產監督
    權外，並妨害居住安寧，其加重處罰之規定，旨在保護居住
    之安全。亦即刑法第321 條第1 項第1 款所謂侵入有人居住
    之建築物，係指違反支配者或管理者之意思，由外部擅行進
    入而言（最高法院93年度台上字第2303號判決意旨參照）。
    查被告前揭進入之統一超商門市，係24小時營業之場所，而
    該超商門市於營業中，任何人均可隨時進入，為不特定人得
    自由進出之場所，則被告進入時，要非與未得管理者或支配
    者同意之非法擅行進入所可比擬，是該超商門市處所自非屬
    有人居住之住宅或建築物，從而被告所進入者既非他人住宅
    或有人居住之建築物，當未可論以刑法第321 條第1 款之加
    重竊盜罪，先此敘明。
  (二)核被告所為，均係觸犯刑法第320 條第1 項之竊盜罪。復按
    竊盜罪所保護之法益係財產監督權，而被告既於98年6 月21
    日進入高雄市○○區○○路1182號統一超商重信門市，著手
    竊取被害人乙○○所有之SONY ERICSSON 牌手機1 支，及被
    害人丁○○所有之御膳米1 包及森永軟糖7 條之財物，且均
    既遂，雖屬侵害不同被害人之財產監督權法益，惟非被告所
    能知悉，不發生數罪問題，仍應論以單純之一罪（最高法院
    29年上字第1403號判例意旨參照）。而被告上開分別於98年
    5 月1 日、同年5 月16日及同年6 月21日所為之3 次犯行，
    犯意個別，行為互殊，98年5 月1 日及同年5 月16日受害人
    及犯案地點雖相同，犯案時間相隔已達半個月，另與96年6
    月21日受害人及犯案時地亦均有異，是上開3 次犯行，均係
    另行起意所為，則應予以分論併罰。又被告有如起訴書犯罪
    事實欄所載之犯罪科刑及執行紀錄，此有臺灣高等法院被告
    前案紀錄表在卷可佐（見本院易卷第10至12頁），渠於徒刑
    執行完畢5 年之內故意再犯本件有期徒刑以上之3 罪，均為
    累犯，均應依法加重其刑。
  (三)本院審酌被告年值青壯，身心健全，不思循正當途徑賺取金
    錢，法治觀念薄弱，而一再恣意竊取他人財物，危害他人財
    產法益，且有竊盜素行，猶未能記取教訓、不知警惕，造成
    被害人之損害，所為實無可取，惟念渠犯後自始坦承犯行，
    態度良好，堪認尚有悔意，被害人並均已取回遭竊之財物、
    並均為不予訴究之表示（見警卷第9 、11、16頁），及渠犯
    罪動機、目的、手段暨檢察官之求刑（見本院易卷第30頁）
    等一切情狀，各量處如主文所示之刑，並均依所犯情節，諭
    知如主文所示之易科罰金折算標準，並斟酌被告所犯本案各
    罪之手法（態樣）相似與犯案時點間隔非遠及檢察官之求刑
    （見本院易卷第30頁）等情，依刑法第51條第5 款（係採限
    制加重原則，而非累加原則），定被告應執行之刑並諭知易
    科罰金之折算標準，以昭炯戒。
四、本案原定98年8 月7 日下午4 時宣示判決，惟因前開期日莫
    拉克颱風來襲，經高雄市政府宣布停止上班乙日，而有不可
    抗力之情形發生，認有變更宣示判決期日之重大事由，爰依
    刑事訴訟法第64條第1 項之規定，延展宣示判決期日為98年
    8 月10日星期一上班日下午4 時宣判，特此敘明。
五、據上論斷，應依刑事訴訟法第273 條之1 第1 項、第284 條
    之1 、第299 條第1 項前段、第310 條之2 、第454 條第2
    項，刑法第320 條第1 項、第41條第1 項前段、第47條第1
    項、第51條第5 款、刑法施行法第1 條之1 ，判決如主文。
本案經檢察官甲○○到庭執行職務。
中    華    民    國    98    年    8     月    10    日
                  刑事第八庭    法  官  林建鼎
以上正本證明與原本無異。
如不服本判決應於收受本判決後10日內向本院提出上訴書狀，並
應敘述具體理由，如未敘述上訴理由者，應於上訴期間屆滿後20
日內補提理由書狀於本院（均須按他造當事人之人數附繕本）「
切勿逕送上級法院」。
被害人如對於本判決不服者，應具備理由請求檢察官上訴，其上
訴期間之計算係以檢察官收受判決正本之日期為準。
中    華    民    國    98    年    8     月    10    日
                                書記官  林秀敏
附錄：論罪法條
中華民國刑法第320條
意圖為自己或第三人不法之所有，而竊取他人之動產者，為竊盜
罪，處5 年以下有期徒刑、拘役或5 百元以下罰金。
意圖為自己或第三人不法之利益，而竊佔他人之不動產者，依前
項之規定處斷。
前二項之未遂犯罰之。
附件：臺灣高雄地方法院檢察署檢察官98年度速偵字第173 號起
      訴書1 份。
臺灣高雄地方法院檢察署檢察官起訴書
                                     98年度速偵字第173號
    被      告  己○○  男  40歲（民國○○年○月○○日生）
                        住高雄市○○區○○里○○鄰○○路37
                        巷30弄1號
                        （高雄看守所在押中）
                        國民身分證統一編號：Ｚ000000000號
上列被告因竊盜案件，已經偵查終結，認應該提起公訴，茲將犯
罪事實及證據並所犯法條分敘如下：
        犯罪事實
一、己○○前因詐欺案件，經臺灣高雄地方法院以96年度簡字第
    2513號判處有期徒刑4月確定，經裁定減為應執行有期徒刑2
    月確定，甫於民國97年5月28日易科罰金執行完畢。詎仍不
    知悔改，竟意圖為自己不法之所有，以徒手之方式，於附表
    所列時間、地點竊取丙○○、乙○○及丁○○等人保管或所
    有如附表「竊取財物」欄所列之物品，嗣經警方調閱超商內
    監視錄影帶，循線查獲上情。
二、案經高雄市政府警察局左營分局移送偵辦。
        證據並所犯法條
一、證據清單及待證事實
┌──┬──────────┬────────────┐
│編號│證據清單            │待證事實                │
├──┼──────────┼────────────┤
│一  │被告己○○於警詢及本│被告坦承有於附表所列之時│
│    │署偵查中之自白。    │間、地點竊取如附表所列被│
│    │                    │害人財物之事實。        │
│    │                    │                        │
├──┼──────────┼────────────┤
│二  │證人丙○○於警詢之證│證人有於附表所列編號1及2│
│    │訴。                │列所列時間、地點失竊財物│
│    │                    │之事實。                │
├──┼──────────┼────────────┤
│    │證人乙○○於警詢時之│證人有於附表所列編號3列 │
│三  │證述。              │所列時間、地點失竊財物之│
│    │                    │事實。                  │
├──┼──────────┼────────────┤
│四  │證人丁○○於警詢時之│證人有於附表所列編號4列 │
│    │證述。              │所列時間、地點失竊財物之│
│    │                    │事實。                  │
├──┼──────────┼────────────┤
│五  │扣押物品目錄表1紙、 │被告有竊取如附表所列編號│
│    │贓物認領保管收據3紙 │1至4列財物之事實。      │
│    │。                  │                        │
│    │                    │                        │
├──┼──────────┼────────────┤
│六  │監視器翻拍照片4幀（ │被告有竊取如附表所列編號│
│    │警卷第40頁）。      │3及4列財物之事實。      │
├──┼──────────┼────────────┤
│七  │蒐證照片4幀（警卷第 │被告有竊取如附表所列編號│
│    │43頁）。            │3列財物之事實。         │
├──┼──────────┼────────────┤
│八  │本署刑案資料查註紀錄│被告為累犯之事實。      │
│    │表。                │                        │
│    │                    │                        │
└──┴──────────┴────────────┘
二、核被告所為，係犯刑法第320條第1項之竊盜罪嫌。又被告
    上開3次犯行，犯意個別、行為互異，請予分論並罰。被告
    前因詐欺案件，經臺灣高雄地方法院以96年度簡字第2513號
    判處有期徒刑4月確定，經裁定減為應執行有期徒刑2月確定
    ，甫於民國97年5月28日易科罰金執行完畢，有本署刑案資
    料查註紀錄表在卷可稽，其受有期徒刑之執行完畢，5年以
    內故意再犯本案有期徒刑以上之罪，為累犯，請依刑法第47
    條第1項之規定，加重其刑。
三、依刑事訴訟法第251條第1項提起公訴。
    此  致
臺灣高雄地方法院
中    華    民    國    98    年    7     月    8     日
                        檢察官  戊  ○  ○
上正本證明與原本無異
中    華    民    國    98    年    7     月    10    日
                        書記官  江  文  心
 附表                               98年度速偵字第173號
┌──┬─────┬─────┬─────┬─────┐
│    │          │          │          │          │
│編號│   時間   │  地點    │  被害人  │ 竊取財物 │
│    │          │          │          │          │
├──┼─────┼─────┼─────┼─────┤
│    │98年5月1日│高雄市鼓山│ 丙○○   │御膳米1包 │
│    │15時      │區○○○路│          │（價值119 │
│1   │          │1432號統一│          │元）      │
│    │          │超商內惟門│          │          │
│    │          │市        │          │          │
├──┼─────┼─────┼─────┼─────┤
│    │98年5月16 │高雄市鼓山│ 丙○○   │御膳米1包 │
│    │日18時    │區○○○路│          │（價值119 │
│    │          │1432號統一│          │元）      │
│2   │          │超商內惟門│          │          │
│    │          │市        │          │          │
├──┼─────┼─────┼─────┼─────┤
│    │98年6月21 │高雄市左營│1、乙○○ │1、SONY   │
│    │日19時許至│區福山裡華│          │ERICSSON  │
│    │同日19時42│夏路1182號│          │牌手機1支 │
│3   │分許      │統一超商重│          │（搭配門號│
│    │          │信門市    │          │0000000000│
│    │          │          │          │）（價值  │
│    │          │          │          │2000元）  │
│    │          │          │          │          │
│    │          │          │2、丁○○ │2、御膳米1│
│    │          │          │          │包及森永軟│
│    │          │          │          │糖7條（共 │
│    │          │          │          │價值203元 │
│    │          │          │          │）        │
└──┴─────┴─────┴─────┴─────┘
所犯法條：
中華民國刑法第320條第1項
意圖為自己或第三人不法之所有，而竊取他人之動產者，為竊盜
罪，處五年以下有期徒刑、拘役或五百元以下罰金。


司法院資訊處製作；財團法人民間司法改革基金會備份。
